臺灣苗栗地方法院刑事判決　　　　　　　 96年度易字第605號
公　訴　人　臺灣苗栗地方法院檢察署檢察官
被　　　告　乙○○
　　　　　　　　　　（現羈押於臺灣苗栗看守所）
上列被告因竊盜案件，經檢察官提起公訴 （96年度偵字第2924號
），本院判決如下：
    主  文
乙○○竊盜，處有期徒刑陸月；又於夜間侵入住宅竊盜，未遂，
處有期徒刑柒月。應執行有期徒刑拾壹月。
    事  實
一、乙○○意圖為自己不法之所有，(一)於民國96年6 月4 日中午
    某時許，無故侵入苗栗縣公館鄉尖山村15鄰280 號甲○○住
    處，竊取甲○○所有上衣、褲子各1 件、現金新臺幣2,000
    元、該住處鑰匙1 支及甲○○弟弟所有褲子1 件，得手後旋
    即逃逸。(二)於96年6 月8 日凌晨3 時30分許，再次前往甲○
    ○上開住處，以上開竊取之鑰匙開啟大門，侵入屋內，並打
    開1 樓客廳電燈，開始搜尋財物之際，適甲○○駕車返家巡
    視，乙○○聽聞汽車停車聲音趕緊熄燈，逃至2 樓陽台躲藏
    ，但仍為甲○○發覺當場逮捕並報警查獲，且經警自乙○○
    身上扣得甲○○住處鑰匙1 支（業經發還）。
二、案經甲○○訴由苗栗縣警察局苗栗分局報請臺灣苗栗地方法
    院檢查署檢察官偵查起訴。
    理  由
一、上開犯罪事實，業據被告於警詢、偵查及本院審理時供承：
    伊第一次去被害人住處的時候，有偷到2,000 元、鑰匙1 支
    、衣服1 件、褲子2 條，第二次以鑰匙打開門，打算要竊取
    屋內財物，剛進去開啟電燈，東看西看，還沒看到值錢的東
    西或想竊取的財物時，被害人就回來了，伊就把電燈關掉，
    跑去二樓陽台躲起來等情不諱（見偵查卷第6 、7 、19、24
    頁及本院卷第6 、7 、47頁），核與證人即告訴人甲○○於
    警詢時、偵查及本院審理中所證述情節相符（見偵查卷第9
    、29、30頁），並有贓物認領保管單1 紙、現場照片4 張在
    卷可資佐證，被告自白核與事實相符，堪以採信。從而，本
    案事證已臻明確，被告上開犯行洵堪認定，應依法論科。至
    公訴意旨雖認被告於96年6 月8 日凌晨3 時30分許，侵入甲
    ○○住處，並打開1 樓客廳電燈後，有動手剝落卡拉OK電線
    之行為，並以證人即告訴人甲○○於偵查中證稱：家裡的卡
    拉OK電線有被剝落等語為據。惟此部分為被告堅決否認，而
    證人甲○○本院審理時係證稱：96年6 月8 日後2 、3 天，
    阿姨去伊家使用卡拉OK，才發現卡拉OK後面連接DVD 之AV端
    子線有部分被拔下，要拔下卡拉OK後面的端子線要將手伸入
    書櫃下面後方拔下，一般人很難馬上發現該處可以拔下卡拉
    OK端子線，伊亦沒有發現書櫃有遭人翻動的跡象，端子線插
    上後就可以正常使用，因之前伊爸媽還有在使用，並沒有拔
    下來，而家裡的人也都說沒有用過卡拉OK等語（見本院卷第
    43、44 頁） ，則依其所述，一般人既難以馬上發現拔下卡
    拉OK連接DVD 端子線之位置，而書櫃亦無遭到翻動的跡象，
    被告甫進入該住處，衡情應難以發現拔下卡拉OK後方連接DV
    D 端子線之方式，其辯稱：沒有動過卡拉OK乙節，顯非無據
    ，本院尚難僅憑證人甲○○上揭證詞遽認被告有此部分之行
    為，附此敘明。
二、按侵入住宅竊盜究以何時為著手起算時點，依一般社會觀念
    ，應認行為人以竊盜為目的，而有侵入他人住宅之行為，且
    已開始有搜尋、物色財物、或為物色財物而接近財物之動作
    ，則應認此際行為人之行為對住宅居住人就各個動產之支配
    力已有加以排除而移轉持有之直接或現實危險性，可認與竊
    盜之著手行為相當（參酌最高法院84年臺上字第4341號判決
    意旨）。本案被告乙○○於96年6 月8 日凌晨3 時30分許，
    以竊盜為目的侵入甲○○住處，並打開1 樓客廳電燈，且用
    眼睛搜尋財物，雖未竊得物品，惟從客觀上已足認其行為係
    與侵犯他人財物之行為有關，且屬具有一貫接連性之密接行
    為，顯然已著手於竊盜行為之實行甚明。是核被告乙○○就
    事實欄(一)所為，係犯刑法第320 條第1 項之普通竊盜罪及同
    法第306 條第1 項之侵入住宅罪；就事實欄(二)所為，則係犯
    同法第321 條第2 項、第1 項第1 款之夜間侵入住宅竊盜未
    遂罪。又被告第(一)次竊盜犯行，目的在侵入屋內竊取財物，
    客觀上必先入內始得為之，是其侵入該址住宅行竊，於法律
    上應評價為一行為；被告以一行為觸犯上開二罪，為想像競
    合犯，應依刑法第55條規定，從一較重之普通竊盜罪處斷，
    起訴意旨認應分論併罰，尚有未洽。被告所犯上開普通竊盜
    罪及夜間侵入住宅未遂罪間，犯意各別，時間相隔4 日，行
    為互殊，應予分論併罰（起訴意旨雖認上開二罪應成立接續
    犯，論以包括一罪，惟此部分業經蒞庭檢察官當庭更正，併
    此說明）。又就被告第(二)次犯行部分，其已著手於犯罪行為
    之實施，而未至取得財物之結果，為未遂犯，應依刑法第25
    條第2 項之規定減輕其刑。爰審酌被告年輕力壯，不思進取
    ，甫於96年4 月9 日因偽造文書、詐欺、加重竊盜、普通竊
    盜等案件，經臺灣臺中地方法院以96年度訴字第632 號判處
    應執行有期徒刑1 年2 月，緩刑4 年，又再次以竊取他人財
    物之方式不勞而獲，行為實不足取，且其竊盜手法係以侵入
    住宅方式為之，對社會治安及被害人居家安寧所生危害非輕
    ，惟念其犯後均能坦承犯行，犯罪所得財物價值非鉅，已賠
    償被害人部分損失，並表示認錯悔過之意，態度尚屬良好，
    暨參酌檢察官具體求刑之範圍等一切情狀，分別量處如主文
    所示之刑，並定其應執行之刑。
據上論斷，應依刑事訴訟法第284 條之1 、第299 條第1 項前段
，刑法第306 條第1 項、第320 條第1 項、第321 條第1 項第1
款、第2 項、第55條、第25條第2 項、第51條第5 款，刑法施行
法第1 條之1 ，判決如主文。
本案經檢察官陳佞如到庭執行職務。
中　　華　　民　　國　　96　　年　　9 　　月　　7 　　日
                  刑事第一庭    法　官　林佩儒
以上正本與原本無異
如不服本判決應於送達後10日內以書狀敘述理由，向本院提出上
訴（須附繕本）。
   　　                     　　書記官　葉俊宏
中　　華　　民　　國　　96　　年　　9 　　月　　7 　　日
附錄本案論罪科刑法條全文：
刑法第306條
無故侵入他人住宅、建築物或附連圍繞之土地或船艦者，處1 年
以下有期徒刑、拘役或3 百元以下罰金。
無故隱匿其內，或受退去之要求而仍留滯者，亦同。
刑法第320條
意圖為自己或第三人不法之所有，而竊取他人之動產者，為竊盜
罪，處 5 年以下有期徒刑、拘役或 5 百元以下罰金。
意圖為自己或第三人不法之利益，而竊佔他人之不動產者，依前
項之規定處斷。
前二項之未遂犯罰之。
刑法第321條
犯竊盜罪而有左列情形之一者，處6 月以上、5 年以下有期徒刑
：
一  於夜間侵入住宅或有人居住之建築物、船艦或隱匿其內而犯之
    者。
二  毀越門扇、牆垣或其他安全設備而犯之者。
三  攜帶兇器而犯之者。
四  結夥三人以上而犯之者。
五  乘火災、水災或其他災害之際而犯之者。
六  在車站或埠頭而犯之者。
前項之未遂犯罰之。
